臺灣高等法院高雄分院刑事裁定　　　　 96年度交抗字第257號
抗告人即
受處分人　　甲○○
上列抗告人因違反道路交通管理處罰條例聲明異議案件，不服臺
灣屏東地方法院中華民國96年10月26日裁定（96年度交聲字第19
2號），提起抗告，本院裁定如下：
    主  文
抗告駁回。
    理  由
一、本件聲請意旨略以：異議人甲○○於民國96年7 月14日上午
    8 時50分，駕駛其所有之車號PT-096號營業小客車，由北往
    南沿屏東市○○路行經和興路口時，為警舉發有駕車行經有
    燈光號誌管制之交岔路口闖紅燈之違規情事，旋經交通部公
    路總局高雄區監理所屏東監理站，依道路交通管理處罰條例
    第53條第1 項、第63條第1 項規定，以96年8 月30日屏監違
    字第裁82-V00000000號裁決，處異議人即汽車所有人甲○○
    罰鍰新臺幣2,700 元，並記違規點數3 點。惟異議人前揭時
    地駕車行經上開地點時，因見燈號適由綠轉黃，於通過路口
    時仍為黃燈，嗣雖受下一路口停等左轉之延續車陣所阻，於
    紅燈亮起時仍停置前開路口區域內，卻遭在場警員當場攔檢
    並以闖紅燈為由予以舉發，顯與事實不符，爰依法聲明異議
    ，請求撤銷前開裁決云云，而抗告人之抗告意旨僅稱不服原
    裁定，提起抗告，請撤銷原裁定云云。
二、按汽車駕駛人，行經有燈光號誌管制之交岔路口闖紅燈者，
    處新臺幣1,800 元以上5,400 元以下罰鍰，道路交通管理處
    罰條例第53條第1 項定有明文。又汽車駕駛人有道路交通管
    理處罰條例第53條情形者，除依原條款處罰鍰外，並記違規
    點數3 點，同條例第63條第1 項第3 款著有規定。
三、本件抗告人即異議人甲○○於前揭時地駕駛其所有上開營業
    小客車行經前述路口時，為在場執行勤務之屏東縣警察局屏
    東分局警員以有汽車駕駛人行經有燈光號誌管制之交岔路口
    闖紅燈之違規情事為由當場攔下，並以屏警交字第V0000000
    0 號舉發違反道路交通管理事件予以舉發，旋經原處分機關
    交通部公路總局高雄區監理所屏東監理站於96年8 月30日作
    成上開裁決等情，除據異議人甲○○以書狀及於原審調查時
    到庭陳述在卷（原審卷第16-18 頁），並經證人即承辦警員
    魏明亮於原審到庭證述綦詳，復有舉發違反道路交通管理事
    件通知單、裁決書各1 紙在卷可參。抗告人原異議意旨雖以
    異議人係在黃燈時進入路口，並無闖紅燈之違規情事為由而
    聲明異議。惟查，前揭時地抗告人所駕營業小客車係在紅燈
    亮起後，始超越停止線並闖紅燈穿越路口之事實，除據證人
    即舉發本件交通違規事件之警員魏明亮於原審96年10月11日
    調查時，到庭證稱：「當時異議人超越停止線時，已經是紅
    燈時段，內車道已經有車輛在停等紅燈，異議人仍從外車道
    超越進入路口後，才轉到內車道。下一個路段雖然有車輛排
    隊，等著要轉瑞光路，但也還不至於延伸到和興路路口區域
    內。且依照正常情形，駕駛人不可能隨時盯著燈號，而且確
    認他通過停止線時還是黃燈，異議人所言與常理不符」等語
    外，其舉發當時尚有另一同仁即警員楊佳文亦同時在場親見
    並隨同處理一節，亦為異議人甲○○於原審調查時所自承。
    衡情，姑不論魏明亮身為警務人員，與異議人素不相識，遑
    論仇隙，原無構陷誣攀之動機，縱異議人亦自承先前均無因
    違規而遭證人取締之紀錄，猶可排除證人因經常處理異議人
    之違規事件而心存成見之可能性，茲依證人所述，其前揭時
    地舉發本件違規事件時，係執行上午8 時至10時間之交通整
    理勤務，不僅為上午上班後第一班勤務，並無超時或疲勞值
    勤情事，勤務內容適為針對該路口區域內包括異議人前開經
    舉發違規類型之路口闖紅燈、未戴安全帽等違規事項之處理
    ，而當日除天候、路況良好，復為一般正常上班日，無特殊
    影響交通流量之活動，期間舉發之違規件數猶僅7 件，亦據
    提出舉發違規通知單7 紙在卷供參，顯然欠缺因視線不良或
    勤務繁重而誤判之條件，況其舉發當時尚有同班值勤之警務
    人員在場隨同處理，苟見有誤，應無任令瑕疵延續並經原處
    分機關裁決而為異議人聲明異議，徒增困擾之理，是證人魏
    明亮於原審所證之詞，應堪採信。又查，證人魏明亮乃依法
    執勤之警員，與抗告人素昧平生，並無恩怨嫌隙，尚無證據
    足認其有任意為不實舉發之情事存在；再佐以其於原審之證
    詞，內容前後一貫，並無瑕疵或矛盾，亦無何違背常情可指
    。準此，審諸證人魏明亮乃為原處分機關所認定抗告人有前
    開違規行為之原證人，依其到庭所陳述之經過並無違反經驗
    或論理法則之情形，且於本件卷存證據資料內並無任何積極
    證據足以證明證人所述虛偽，亦無足可顯信證人陳述不可採
    之品行證據或前科證據存在，自不得僅因證人為本件開單告
    發抗告人之員警即否認其在訴訟上所具有之原證人資格；且
    交通警員掣單舉發違反道路交通管理處罰條例所列之違規事
    實，本質上為行政處分，係公務員基於職務上之權力行使，
    依法就特定之具體事件所為具有公法上效果之單方行政行為
    ，基於公務員為公法上行為具有公信力之原則，該行政處分
    當可被推定為真正。從而，抗告人既未就執勤警員之舉發有
    誤提出相關證據以供法院調查，本院經查亦無任何證據足資
    證明其有捏造事實違法取締之情事，則執勤警員本其維護交
    通秩序、安全職責所為之舉發，自應受到合法、正確之推定
    。是證人陳重銀上開證詞應屬可信，足見抗告人確有於上開
    時地駕駛機車闖越紅燈之違規行為。抗告人猶執前詞，否認
    有上開違規行為云云，自難採信。
四、綜上所述，抗告人確有前開違規事實甚明，原處分機關據以
    裁處異議人罰鍰2,700 元，並記違規點數3 點，依法並無不
    當。原審依道路交通管理處罰條例第53條第1 項及同條例第
    63條第1 項第3 款，裁定駁回抗告人之異議，核無違誤。抗
    告人仍執陳詞提起抗告，並無理由，應予駁回。
五、據上論結，應依道路交通案件處理辦法第26條，刑事訴訟法
    第41 2條，裁定如主文。
中　　華　　民　　國　　96　　年　　12　　月　　3 　　日
                  刑事第八庭    審判長法  官  李炫德
                                      法  官  陳志銘
                                      法  官  簡志瑩
以上正本證明與原本無異。
不得再抗告。
中　　華　　民　　國　　96　　年　　12　　月　　3 　　日
                                      書記官  白  蘭
